# Sebastián Cabrera Alcalá

Desarrollador Web



Desarrollador Web con experiencia en la programación, php, gestor de base de datos mysql/sqlserver, lenguajes que se usan en aplicaciones web, repositorios git, con capacidad de trabajo en equipo con mucha responsabilidad y ganas de aprender para tener unos buenos resultados.

### Contacto

#### Domicilio

Sanchez Cerro, Santiago de Surco, Lima

#### Celular

+51 993106111

#### Correo electrónico

cabreralcalasebastian@gmail.com

#### Linkedin

https://www.linkedin.com/in/sebastian-cabrera-alcala/

## Portafolio

#### Personal

https://sebastiancabrera.netlify.app

## Github

https://github.com/iSebasC

### **Dribbble**

https://dribbble.com/iSebastianC

# Educación

### **Diseño Grafico Digital**

Idat 08/2021 - 11/201

### **Desarrollo de Software**

Senati 03/2017 - 06-2021 | Egresado

## Idiomas

Español (Nativo)

Ingles (Básico)

## Conocimiento

Front end		Back end		Diseño Grafico	
HTML5 & CSS3 JavaScript Jquery Ajax React	Avanzado Avanzado Avanzado Avanzado Básico	Laravel NodeJs	Avanzado Básico Básico	9	Intermedio Intermedio Intermedio
Framework de C	SS [	Database		Software	
Bootstrap Materialize		SQLServer MySql	Avanzado Avanzado	Github	Avanzado

# Experiencia laboral

Intermedio

Tailwind CSS

Setiembre 2022 - Noviembre 2022

## Desarrollador Back end Agencia Lima Digital

Encargado de diseñar, cambios y actualizaciones en aplicativo web con lenguaje PHP.

Creacion de APIs para sitios web usando php con el desarrollo de front a backend con JavaScript y Ajax usando la gestión de base de datos MySQL con el control de versiones de Git y Github

Setiembre 2021 - Diciembre 2021

# Programador Full Stack Grupo Jb Software

Enfocado de soporte técnico, desarrollo de procesos y módulos con lenguaje php, javascript, base de datos mysql/sqlserver

Agosto 2019 - Marzo 2020

### Practicas Pre Profesionales Desarrollo de Software Smart Tronic

Enfocado en realizar mejoras visuales de la página web de la empresa con lenguaje html5, css3, javascript, php y base de datos Mysql.